# 授出期权的会计处理

提问人：xiaowangzai1030 时间：2020-05-19 15:23:00
陈版主，您好，久闻大名~~有个问题想向您咨询。A企业与B企业签订增资入股协议，A入资之后持有B6.74%的股权，同时订立补充协议，据此，B向A授出期权，A将有权根据相关事项要求B所持有的目标公司的权益。这种情况下，B公司的会计处理是：借：实收资本 资本公积 贷：银行存款，同时，借：资本公积，贷：长期应付款。这种会计处理是否正确？

回答人：chenyiwei
“订立补充协议，据此，B向A授出期权，A将有权根据相关事项要求B所持有的目标公司的权益”的具体安排和条款是什么？